臺灣新北地方法院板橋簡易庭小額民事判決
111年度板小字第836號
原      告  富邦產物保險股份有限公司

法定代理人  賴榮崇  
訴訟代理人  鍾富丞  
被      告  李文雄  

訴訟代理人  李怡靜  
上列當事人間請求侵權行為損害賠償事件，於民國111年6月1日
言詞辯論終結，本院判決如下：
    主  文
被告應給付原告新臺幣壹萬肆仟貳佰參拾陸元，及自民國一百一
十一年二月二十五日起至清償日止，按年息百分之五計算之利息
。
原告其餘之訴駁回。
訴訟費用新臺幣壹仟元由被告負擔新臺幣貳佰元，餘由原告負擔
。
本判決原告勝訴部分得假執行。
    事實及理由
一、原告主張：緣被告於民國109年2月13日5時19分許駕駛車號
    000-00號營業用曳引車，行經新北市○○區○○路0段000號
    與中正路口處，因少線道（右轉彎）車未暫停讓多線道（直
    行）車先行之過失，致碰撞由原告承保訴外人建其企業股份
    有限公司所有，由訴外人詹士宜駕駛之AMH-6999號自用小客
    車(下稱系爭車輛)，致系爭車輛受損，案經新北市政府警察
    局中和分局交通分隊處理在案，系爭車輛經送廠維修，維修
    費用為新臺幣(下同)76,900元（工資12,300元、零件64,600
    元），業經原告按保險契約理賠完竣，並依保險法第53條第
    1項規定，取得代位行使被保險人對於第三人之請求權。為
    此爰依侵權行為、保險法第53條第1項規定及雙方肇事責任
    訴請被告給付原告76,900元及自起訴狀繕本送達翌日起至清
    償日止，按年息百分之5計付遲延利息。
二、被告則以：本件原告保車駕駛與有過失，修車費用，零件部
    分有折舊，發票稅額富邦可以去抵繳營業稅，被告主張扣除
    等語置辯。並聲明：請求駁回原告之訴。
三、法院之判斷：
    原告主張上開事實，業據其提出新北市政府警察局道路交通
    事故當事人登記聯單暨初步分析研判表、行照、駕照、理賠
    申請書、估價單、車損照片、統一發票等件影本為證。並經
    本院依職權向新北市政府警察局中和分局調閱系爭肇事資料
    查明無訛，附卷可稽。另系爭事故經被告聲請鑑定結果：「
    一、李文雄駕駛營業半聯結車，行駛右轉引道右轉匯入幹道
    時，支道車未讓幹車先行，為肇事主因。二、詹士宜駕駛自
    用小客車，未注意車前狀況，為肇事次因。」此有新北市政
    府交通事件裁決處109年6月9日新北裁鑑字第1095222179號
    函暨所檢附之新北市政府車輛行車事故鑑定會新北車鑑字第
    0000000號鑑定意見書附卷可稽，足認被告對本件車禍事故
    之發生，具有過失甚明，揆諸前揭規定，原告主張被告應就
    本件事故負損害賠償責任，自屬有據。
四、按因故意或過失，不法侵害他人之權利者，負損害賠償責任
    。又不法毀損他人之物者，被害人得請求賠償其物因毀損所
    減少之價額，民法第184條第1項前段、第196條分別定有明
    文。次按依民法第196條請求賠償物被毀損所減少之價額，
    固得以修復費用為估定之標準，但以必要者為限（如修理材
    料以新品更換舊品，應予折舊）。查被告因過失不法致系爭
    車輛受有損害，已如前述，則原告主張被告應負侵權行為損
    害賠償責任，自屬有據。經查，依系爭車輛之維修估價單上
    所載維修項目，核與該車所受損部位相符，堪認上開修復項
    目所須之費用76,900元（工資12,300元、零件64,600元），
    均屬必要修復費用無誤。次查，系爭車輛係於104年5月出廠
    （推定為15日），此有行車執照附卷可稽，至109年2月13日
    受損時，已使用4年6月又28日，依「營利事業所得稅結算申
    報查核準則」第95條第8項規定，固定資產提列折舊採用定
    率遞減法者，以一年為計算單位，其使用期間未滿一年者，
    按實際使用月數相當於全年之比例計算之，不滿一月者，以
    一月計，故以4年7月計，而零件費用64,600元，係以新品換
    舊品，揆諸前述，應予折舊。本院依行政院公布之固定資產
    耐用年數表及固定資產折舊率表，即系爭車輛耐用年數五年
    ，每年折舊千分之三六九，是以上開零件扣除折舊後，原告
    得請求之修車零件費為8,037元（計算式如附表所示；元以
    下四捨五入）。此外，原告另支出修車之工資12,300元，無
    折舊問題，是原告得向被告請求之修車費用，共計20,337元
    （計算式：8,037元+12,300元＝20,337元），即屬有據，應
    予准許。逾此部分之請求，尚乏依據，應予駁回。
五、末按損害之發生或擴大，被害人與有過失者，法院得減輕賠
    償金額，或免除之，民法第217條第1項定有明文。查，本院
    審酌卷內資料，綜合雙方過失情節及相關事證，認被告與原
    告保車駕駛之過失程度分別為70％、30％，已詳如前述，是
    依過失相抵規定，被告應賠償原告之金額應減為14,236元（
    計算式：20,337元×70%＝14,236元，元以下四捨五入）。至
    於被告辯稱發票稅額原告可以去抵繳營業稅云云，然查，原
    告依法得請求被告給付原告給付修車廠之修車費用，核與其
    中之稅額，原告可否另行抵扣營業所得稅尚屬無涉，併此敘
    明。
六、從而，原告依侵權行為及保險契約之法律關係，請求被告給
    付14,236元，及自起訴狀繕本送達翌日即111年2月25日起至
    清償日止，按年息百分之5計算之利息，為有理由，應予准
    許，逾此部分之請求，即屬無據，應予駁回。
七、本件原告勝訴部分係依小額訴訟程序所為被告敗訴之判決，
    依民事訴訟法第436條之20之規定，爰依職權宣告假執行。
八、本件係小額訴訟事件，應依民事訴訟法第436條之19第1項規
    定，確定本件訴訟費用為1,000元，由敗訴之被告負擔200元
    ，其餘由原告負擔。
九、據上論結：本件原告之訴為一部有理由，一部無理由，依民
    事訴訟法第436條之23、第436條第2項、第79條、第436條之
    19第1項、第436條之20，判決如主文。
中    華    民    國    111    年    6    月    22    日
                  臺灣新北地方法院板橋簡易庭
                      法      官  呂安樂
以上正本係照原本作成。
如不服本判決，應於送達後20日內，向本院提出上訴狀，並表明
上訴理由（上訴理由應表明一、原判決所違背之法令及具體內容
。二、依訴訟資料可認為原判決有違背法令之具體事實。），如
於本判決宣示後送達前提起上訴者，應於判決送達後20日內補提
上訴理由書（須附繕本），如未於上訴後20日內補提合法上訴理
由書，法院得逕以裁定駁回上訴。
中    華    民    國    111    年    6    月    22    日
                      書  記  官  魏賜琪 　　 
附表
-----
折舊時間           金額
第1年折舊值        64,600×0.369=23,837
第1年折舊後價值    64,600-23,837=40,763
第2年折舊值        40,763×0.369=15,042
第2年折舊後價值    40,763-15,042=25,721
第3年折舊值        25,721×0.369=9,491
第3年折舊後價值    25,721-9,491=16,230
第4年折舊值        16,230×0.369=5,989
第4年折舊後價值    16,230-5,989=10,241
第5年折舊值        10,241×0.369×(7/12)=2,204
第5年折舊後價值    10,241-2,204=8,037